【裁判字號】    98,訴,1242
【裁判日期】    980519
【裁判案由】    毒品危害防制條例
【裁判全文】
臺灣板橋地方法院刑事判決              98年度訴字第1242號
公  訴  人  臺灣板橋地方法院檢察署檢察官
被      告  甲○○
上列被告因違反毒品危害防制條例案件，經檢察官提起公訴（98
年度毒偵字第716 號），因被告於準備程序中就被訴事實為有罪
之陳述，經本院合議庭裁定由受命法官獨任進行簡式審判程序，
並判決如下：
    主  文
甲○○施用第一級毒品，累犯，處有期徒刑拾月，扣案之海洛因
殘渣袋壹個沒收銷燬；又施用第二級毒品，累犯，處有期徒刑伍
月。應執行有期徒刑壹年，扣案之海洛因殘渣袋壹個沒收銷燬。
    事  實
一、甲○○前於民國93年間，因違反槍砲彈藥刀械管制條例案件
    ，經本院93年度訴字第879 號刑事判決判處有期徒刑1 年6
    月，並經臺灣高等法院93年度上訴字第2314號刑事判決駁回
    上訴確定，復因竊盜案件，經本院93年度易字第136 號刑事
    判決判處有期徒刑3 月，如易科罰金以銀元300 元折算1 日
    確定，2 案經裁定應執行有期徒刑1 年7 月確定，執行至96
    年5 月17日假釋出監，嗣假釋雖經撤銷，惟所剩殘刑有期徒
    刑1 月22日於中華民國九十六年罪犯減刑條例實施後，上開
    2 案經本院97年度聲減字第533 號刑事裁定減刑並更定執行
    刑為有期徒刑9 月15日後，上開2 案已經執行期間因逾減刑
    後更定之刑期而屬執行完畢（該減刑裁定於97年12月1 日確
    定，97年12月18日經臺灣板橋地方法院檢察署執行檢察官確
    認結案）。其又因施用毒品案件，經臺灣桃園地方法院87年
    度毒聲字第1690號刑事裁定送觀察、勒戒後，認無繼續施用
    毒品之傾向，由臺灣桃園地方法院檢察署檢察官以87年度偵
    字第9616號為不起訴處分確定；復因施用毒品案件，經本院
    94年度毒聲字第733 號刑事裁定送觀察、勒戒後，認有繼續
    施用毒品之傾向，而經本院94年度聲字第1567號刑事裁定令
    入戒治處所施以強制戒治，執行至95年2 月24日停止戒治出
    所，於95年3 月9 日經臺灣板橋地方法院檢察署檢察官95年
    度戒毒偵字第124 號為不起訴處分確定。詎仍不知悔改，於
    強制戒治執行完畢釋放後5 年內，基於施用第一級毒品海洛
    因之犯意，於98年1 月15日晚間11時許，在停放於臺北縣土
    城市○○路某處之車內，施用海洛因1 次；復另行基於施用
    第二級毒品甲基安非他命之犯意，於98年1 月16日晚間6 時
    50分許為警採尿前回溯96小時內某時（應扣除為警逮捕後之
    時間），在不詳處所，施用第二級毒品甲基安非他命1 次。
    嗣其於同日下午5 時許，在臺北縣土城市○○路54巷6 弄17
    號前為警查獲，並扣得海洛因殘渣袋1 個，經警採其尿液送
    驗後，呈甲基安非他命及嗎啡陽性反應，始查悉上情。
二、案經臺北縣政府警察局樹林分局報告臺灣板橋地方法院檢察
    署檢察官偵查起訴。
    理  由
一、本件係經被告甲○○於準備程序當庭就被訴事實為有罪之陳
    述，經本院合議庭裁定由受命法官改依簡式審判程序審理，
    則依刑事訴訟法第273 條之2 、同法第159 條第2 項之規定
    ，不適用傳聞法則有關限制證據能力之相關規定，合先敘明
    。
二、上揭事實，業據被告於本院審理時坦承不諱，而其為警採集
    之尿液，經送請臺灣檢驗科技股份有限公司檢驗結果，確呈
    施用第一級毒品海洛因之代謝物嗎啡及甲基安非他命陽性反
    應，有該公司濫用藥物檢驗報告及監管紀錄表各1 紙附卷可
    稽，而扣案之海洛因殘渣袋1 個，經本院於審理時當庭命員
    警操作試劑檢測結果，確呈第一級毒品海洛因毒品陽性反應
    ，有本院簡式審判筆錄可憑，上開補強證據，已足資擔保被
    告任意性自白之真實性，核與事實相合，堪以認定。此外，
    被告前因施用毒品案件，經本院裁定施以強制戒治，執行至
    95年2 月24日停止戒治出所，於95年3 月9 日經臺灣板橋地
    方法院檢察署檢察官95年度戒毒偵字第124 號為不起訴處分
    確定，則其本件施用第一級、第二級毒品犯行，應依法逕行
    追訴處罰。
三、核被告所為，係犯毒品危害防制條例第10條第1 項、第2 項
    之施用第一、二級毒品罪。其持有第一、二級毒品之低度行
    為，為施用之高度行為所吸收，不另論罪。被告所犯上開2
    罪，犯意個別，行為互殊，應予分論併罰。又被告有如事實
    欄所示之犯罪科刑執行情形，有前述臺灣高等法院被告全國
    前案紀錄表可佐，其於徒刑執行完畢後5 年內，故意再犯本
    件有期徒刑以上之罪，均為累犯，均應依刑法第47條第1 項
    之規定加重其刑。爰審酌被告有毒品前案紀錄，猶未知警惕
    而再犯本案，足見其未戒除施用毒品之惡習，及其犯罪動機
    、手段、智識程度、犯後坦承犯行態度良好等一切情狀，各
    量處如主文所示之刑，並定其執行刑。扣案之殘渣袋1 個，
    經本院於審理時當庭命員警操作試劑檢測結果，確呈第一級
    毒品海洛因毒品陽性反應，有本院簡式審判筆錄可憑，該殘
    渣袋內含第一級毒品，且其殘渣量微無法析離秤重，應連同
    包裝袋一併依毒品危害防制條例第18條第1 項前段規定沒收
    銷燬之。
據上論斷，應依刑事訴訟法第273 條之1 第1 項、第299 條第1
項前段，毒品危害防制條例第10條第1 項、第2 項、第18條第1
項前段，刑法第11條前段、第47條第1 項、第51條第5 款，判決
如主文。
本案經檢察官彭聖斐到庭執行職務。
中    華    民    國    98    年    5     月    19    日
                  刑事第十庭  法  官  陳正昇
以上正本證明與原本無異。
如不服本判決應於收受送達後10日內向本院提出上訴書狀，並應
敘述具體理由；其未敘述上訴理由者，應於上訴期間屆滿後20日
內向本院補提理由書（均須按他造當事人之人數附繕本）「切勿
逕送上級法院」
                              書記官  林文達
中    華    民    國    98    年    5     月    19    日
附錄本案論罪科刑法條
毒品危害防制條例第10條
施用第一級毒品者，處 6 月以上 5 年以下有期徒刑。
施用第二級毒品者，處 3 年以下有期徒刑。


司法院資訊處製作；財團法人民間司法改革基金會備份。
